קטלוג של O.62 - אוסף בורוויץ - עדויות שניגבו בידי הוועדה ההיסטורית היהודית בפולין,1945- 1947 O.62
O.62 - אוסף בורוויץ - עדויות שניגבו בידי הוועדה ההיסטורית היהודית בפולין,1945- 1947
- עדותה של Kohn Rozia ילידת Lwow פולין 1899 עלקורותיה במחנה עבודה Plichow, 06/1946-06/1946; התיק נוצר על ידי Zydowska Komisja Historyczna; 1 עדות מכונת כתיבה; O.62/345
  עדותה של Rozia Kohn ילידת Lwow פולין 1899 על קורותיה במחנה עבודה Plichow הקמת מחנה עבודה ליהודים שעבדו במפעלי Staedt. Werkstaedaete ב-Lwow ונלכדו ברחוב; בתחילת קיומו עבדו בו כמה מאות אסירים; החיים במחנה ובכללם מסדר בשעה ארבע לפנות בוקר; הובלה ברגל לעבודה בסלילת מסילת רכבת וכבישים תוך מכות מידי השומרים האוקראינים; עונשים במחנה; תמותה המונית; ביקור העדה את בנה אסיר במחנה בזהות ארית בדויה; שינוים בתנאי החיים במחנה כעבור שנה.
- עדותה של Leider Mania ילידת Swirz פולין 1937 על קורותיה בגטו Przemyslany, במחנה Kurowice ובמחנה משפחות לצד הפרטיזנים ביערות, Dzieci; 24/08/1945-24/08/1945; התיק נוצר על ידי Zydowska Komisja Historyczna; 4 עדות מכונת כתיבה; O.62/346
  יהודי פולין; ילדים במלחמת העולם ה 2; ילדים ומבוגרים; ילדים יהודים - מאמצי השרדות; גירוש יהודים; בריחה מטרנספורט; בריחה ממחנות עבודה; בריחה מהשמדה; חיסול גטו; הסתתרות; הסתתרות בכפר; נדודים; פרטיזנים סובייטים; יחס האוכלוסיה המקומית; ילדים במסתור; ילדים יהודים; גירוש ברכבות; גירוש לגטאות; גירוש מגטאות; בריחה ליערות; בריחה מגירוש; אקציות; הסתתרות אצל פולנים; הסתתרות מגרוש; פרטיזנים יהודים; פרטיזנים פולנים; אוקראינים; מחנה משפחות; יחס האוכלוסייה - פולנים; מות קרובי משפחה ומכרים; Swirz,Przemyslany,Tarnopol,Poland; Przemyslany,גטו; Kurowice,מחנה; Zloczow,Zloczow,Tarnopol,Poland; Bandera Stepan; גירוש למחנה מוות
  עדותה של Mania Leider ילידת Swirz פולין 1937 על קורותיה בגטו Przemyslany, במחנה Kurowice ובמחנה משפחות לצד הפרטיזנים ביערות החיים עם האם אצל הסבתא ב-Swirz; גירוש ל-Przemyslany עם האם בשנת 1942; רצח הסבתא ב-Przemyslany למחרת הגירוש; החיים בגטו ב-Przenyslany; חיסול הגטו והסתתרות במהלך האקציה; גילוי המחבוא ושילוחן ברכבת עם שאר יהודי המקום; בריחת האם מן הרכבת בקפיצה מהחלון; רצח האם בעת ריצתה לצד הרכבת בציפייה לבתה האמורה לקפוץ אחריה; זריקת הילדה דרך החלון לאחר זמן מה ואבדן ההכרה של הבת בגלל פציעה; התעוררות לבדה ביער; פגישה עם נשים ביער; מעבר כולן למחנה עבודה ב-Kurowice; טיפול בידי רופא בסתר; הסתרת העדה מתחת לדרגש בצריף בעת החיפושים; בריחה מהמחנה לפני חיסולו; נדודים ביערות בחיפוש אחר הדוד; עזרה מזדמנת מאיכרים בסביבה; איומי הלשנה של שכנים; פגישה עם הדוד; החיים במחנה משפחות ביערות לצד פרטיזנים פולנים וסובייטים; הסתתרות בעת מתקפה של כנופיית Bandera וקרב שניהלו הפרטיזנים; בריחה בעת מצוד הגרמנים על המסתתרים ביער; הגעה ליער אחר שבו חיו יהודים חמושים רבים; שחרור בידי הצבא האדום; חזרה ברגל ל-Zloczow.
- עדותו של Chaim Ehrlich יליד Ksiaz Wielki פולין 1892 על קורות היהודים ב-Ksiaz Wielki, ב-Slomniki ומחנה Schlieben, Wysiedlenie Ksieza Wielkiego i Slomnik; 21/06/1946-21/06/1946; התיק נוצר על ידי Zydowska Komisja Historyczna; 3 עדות מכונת כתיבה; O.62/347
  גירושים; יהודי פולין; גירוש יהודים; גירוש למחנות השמדה; רציחות המוניות; גירוש ברכבות; גירוש למחנות; גירוש מגטאות; רציחות מגורשים; סלקציה; פולנים; מחנות עבודה; יחס האוכלוסיה המקומית; יחס המפקדים במחנה; הוצאות להורג; מחנות עבודה בגרמניה; יחס האוכלוסייה - פולנים; Ksiaz Wielki,Miechow,Kielce,Poland; Slomniki,Miechow,Kielce,Poland; Slomniki,אתר רצח; Julag I,מחנה; Plaszow,מחנה; Rzeszow,מחנה; Schlieben,מחנה
  עדותו של Chaim Ehrlich יליד Ksiaz Wielki פולין 1892 על קורות היהודים ב-Ksiaz Wielki, ב-Slomniki ומחנה Schlieben רצח 16 יהודים ביניהם אחיו של העד בידי שוטרים פולנים ב-28 באוגוסט 1942; גירוש היהודים מ-Ksiaz Wielki ל-Slomniki ב-29 באוגוסט 1942; רצח יהודים בידי השוטרים בעת ההעברה וקבורתם בצדי הדרך; הכאת המגורשים בדרך; שהות כ-10,000 יהודים מ-Ksiaz Wielki ומעיירות הסביבה ב-Slomniki; העברתם לאזור ביצות ב-Slomniki תוך מכות בלתי פוסקות, התעללות ושוד רכושם במשך ארבעה ימים; בחירת 1,200 צעירים בסלקציה להעברה למחנה Julag ב-Plaszow; העברת 200 יהודים נוספים ל-Rzeszow; הוצאת כ-500 מבוגרים להורג במקום; העברת היתר תוך ירי לתחנת רכבת; העמסת 100 איש בקרון רכבת ללא מים; הסתרת שתי בנות בידי פולני שקיבל מיהודי אמיד כסף רב בתמורה; הסגרת הבנות בידי הפולני למשטרה למחרת; רצח הבנות יחד עם אביהם ועוד שני ילדים בידי הגרמני Huebner; השארת אנשי היודנרט בראשות Josek Edelist ושוטרים יהודים ב-Ksiaz Wielki מגירוש ב-4 בנובמבר 1942; רצח 166 יהודים מתוך מאות יהודים שהסתתרו מהגירוש ביערות ובשדות בידי פולקסדויטשר מקומי שערך מצוד אחר המסתתרים; העברה למחנה Schlieben: החיים במחנה ובכללם עבודת פרך, ללא הוצאה להורג של אסירים במשך שמונה חודשים בשנת 1944; העברת אסיר שלא עמד בעומס העבודה וסירב לעבוד לעבודה קלה יותר גם במחיר של הוצאתו להורג; הסכמת מפקד המחנה לבקשת שני בניו של יהודי מ-Krakow שנפטר לערוך לוויה במקום לשלוח את גופתו למשרפות ב-Buchenwald; השתתפות המפקד בלוויה יהודית מסורתית בבית הקברות הגרמני יחד עם כמה מאסירי המחנה.
- עדותו של הפולני Tomaszkiewicz Jan על קורות Salzberg Alicja ילידת 1922 Czestochowa במקומות מסתור בכפר ליד Rzeszow וב-Krakow, Historia 10-letniej Zydoweczki skazanej przez Hitlera na smierc; 25/02/1945-25/02/1945; התיק נוצר על ידי Zydowska Komisja Historyczna; 7 עדות מכונת כתיבה; O.62/348
  יהודי פולין; ילדים במסתור; ילדים יהודים; תעודות לידה; הצלת ילדים; יחס האוכלוסיה המקומית; יחס הכמורה; יחס כמורה ליהודים; עזרה ליהודים - פולין; יחס עוין; ילדים ומבוגרים; תעודות אריות; זהות בדוייה; הלשנה; יחס האוכלוסייה - פולנים; יחס ליהודים; הצלה ע"י פולנים; עזרה לילדים; Czestochowa,Czestochowa,Kielce,Poland; Czestochowa,גטו; Reszow,<>,<>,Poland; Krakow,Krakow,Krakow,Poland
  עדותו של הפולני Jan Tomaszkiewicz על קורות Alicja Salzberg ילידת 1922 Czestochowa במקומות מסתור בכפר ליד Rzeszow וב-Krakow חיסול גטו Czestochowa; פנייה מיידית של Eugenia Salzberg ו-Alfred למכרים פולנים לטפל בבתם Alicja בחודש ספטמבר 1942; הוצאת Alicja מהגטו בידי Maria Dziubinska רופאת שיניים פולניה שעות ספורות לפני חיסול הגטו; העברת Alicja לגיסת הרופאה בכפר ליד Rzeszow; חזות פניה של Alicja הסגירה את מוצאה היהודי למרות קבלת תעודת לידה קתולית; העברת הילדה מפחד הלשנה להורי Maria Dziubinska ב-Krakow; החיים במסתור מתחת למיטה ומאחורי ארונות בדירה במשך שלושה חודשים; חשש מהסגרת Alicja בידי שכנים וסירוב מוסדות קתוליים פולניים לקבלה; העברת Alicja לידי העד Jan Tomaszkiewicz ב-25 בפברואר 1943; מגורים אצל גיסת Tomaszkiewicz ב-Krakow; עם מות הגיסה העברת Alicja לבתה של הגיסה בחודש אוקטובר 1943; העברה לדודה של הבת בחודש מרס 1944; סירוב הדוד להמשיך ולטפל ב-Alicja בגלל סכום הכסף המועט מדי לאחזקתה והסכנה הצפויה לו ולמשפחתו; העברתה לדירת Tomaszkiewicz בהסכמת אשתו בחודש אוגוסט 1944; החיים בבית הזוג Tomaszkiewicz ב-Krakow ובכללם קבלת שיעורים בבית; עדות Tomaszkiewicz ב-25 בפברואר 1945; סירוב Tomaszkiewicz להטבילה לנצרות לפני הגיעה לגיל שבו תוכל לבחור את דתה; תום המלחמה; פנייתו לארגונים יהודיים באמצעות הוועדה היהודית ההיסטורית ב-Krakow למצוא ל-Alicja מסגרת מתאימה ותמיכה כלכלית.
- קטעים מיומנה של הפולניה Maria Bojarkowa (לבית Bill) מ-Wieliczka על קורות היהודים ב-Wieliczka וביערות Niepolomice, Urywek z pamietnika; date empty; התיק נוצר על ידי Zydowska Komisja Historyczna; 25 diaries and memoirs מכונת כתיבה; O.62/349
  יהודי פולין - שילוחים; חיסול גטו; אקציות בגטו; רציחות מגורשים; רופאים יהודיים; עבודות כפייה; גירוש מגטאות; רציחות המוניות; חולים; Euthanasia; הסתתרות אצל פולנים; יחס האוכלוסייה - פולנים; רופאים יהודים בתנועה הפרטיזנית באוקראינה בשנות מלחמת העולם השניה.; אינטליגנציה יהודית; הסתתרות בכפר; יחס האוכלוסיה המקומית; בורות ירי; קברים המוניים; בריחה מגירוש; Wieliczka,Krakow,Krakow,Poland; Wieliczka,גטו; Niepolomice,אתר רצח; Krakow,Krakow,Krakow,Poland; Belzec,מחנה השמדה,Poland; גירוש למחנה מוות; אקציות - Panevezys
  קטעים מיומנה של הפולניה Maria Bojarkowa (לבית Bill) מ-Wieliczka על קורות היהודים ב-Wieliczka וביערות Niepolomice הגעת המוני יהודים שגורשו מ-Niepolomice ל-Wieliczka; ריכוז כ-11,000 יהודים ב-Wieliczka ב-23 באוגוסט 1942; מחסור במקומות מגורים לאלפי הפליטים; עזרת Bojarkowa חברה בוועד העירייה של Wieliczka לרופא יהודי בשם Landau ולבני משפחתו להגיע ל-Krakow; המצאת תעודות אריות בעבורם; ריכוז החולים והסגל הרפואי בבית החולים היהודי; עבודת כפייה של יהודים בעלי השכלה גבוהה; ירי ביהודים ברחובות העיר וקבורת הקרבנות בבורות; הגעתו של קצין גרמני והפקדת ניהול האקציה של חיסול וגירוש היהודים בידי השוטר Wagner; גירוש החולים, הרופאים והאחיות מבית החולים היהודי ורציחתם ביערות Niepolomice; חיפוש אחר יהודים בבית Bojarkowa; ניסיונות לדלות מ-Bojarkowa פרטים על מקום הימצאו של הרופא Landau תוך איומים; ריכוז היהודים ליד תחנת הרכבת ב-27 באוגוסט 1942; ירי בכל יהודי ברחוב או בבית ומאות נרצחים ברחבי העיר; פעילות גרמנים דוברי פולנית שעברו הכשרה מיוחדת לקראת רצח וגירוש יהודים; בחירת 600 צעירים יהודים חסונים בסלקציה ואיום הגרמנים להוציא את כולם להורג במקרה של בריחה; דחיסת המוני היהודים בדוחק ללא מים לקרונות רכבת שסומנו באות B ועל פי השמועות יעד נסיעתם הוא מחנה Belzec; חזרת משאיות עמוסות בבגדים ונעליים מיערות Niepolomice; מעצר ראשי כפרים ועיירות מהסביבה כבני ערובה ואיום להוציאם להורג אם יימצאו יהודים מסתתרים במקומות מגוריהם; קבורת יהודים שנרצחו בבורות בבית הקברות היהודי; מצוד אחר יהודים מסתתרים בעיר ובסביבה; הבאתם למעצר ורציחתם בבית הקברות; קידומו של Wagner שפיקד על האקציה לתפקיד סגן ראש מדור המזון ב-Krakow; פשעי Wagner בתפקידו החדש; עזיבת השוטרים הגרמנים את Wieliczka ל-Bielsko במסווה של פולנים ב-19 בינואר 1943; קריאה להעמיד את הגרמנים ומשתפי הפעולה הפולנים למשפט.
- עדותה של פהפולניה Ryczko Anna על גירוש יהודי צ'כוסלובקיה ל-Cieszyn בחודש אוקטובר 1939 וסיועה למשפחה יהודית שהסתתרה בבניין שבו התגוררה, 1945-1945; התיק נוצר על ידי Zydowska Komisja Historyczna; 1 עדות מכונת כתיבה; O.62/35
  יהודי פולין; יהודי צ'כוסלובקיה; גירוש יהודי הפרוטקטורט; עזרה ליהודים; יחס האוכלוסיה המקומית; הסתתרות אצל פולנים; משתפי פעולה - פולין; גירוש יהודים; עזרה ליהודים - פולין; יחס האוכלוסייה - פולנים; טרנספורטים; Cieszyn,Cieszyn,Slask,Poland; <>,<>,<>,Czechoslovakia
  עדותה של פהפולניה Ryczko Anna על גירוש יהודי צ'כוסלובקיה ל-Cieszyn בחודש אוקטובר 1939 וסיועה למשפחה יהודית שהסתתרה בבניין שבו התגוררה העברת יהודים דרך הגבול בידי בעלה, עובד המכס, לאחר הכיבוש הגרמני של צ'כוסלובקיה ב-1938; גירוש יהודים מצ'כוסלובקיה ל-Cieszyn באוקטובר 1939 והסעתם בקרונות חתומים ללא מים; עדות ראייה לדריסתה למוות של אחת היהודיות שעסקו בניקיון רחובות בידי נהג גרמני; הסתרת משפחה יהודית בת 6 נפשות בבניין, שבו התגוררה; טיפול במסתתרים למרות איומי הלשנה ולחץ השכנים בבניין.
- עדותו של Marek Josch יליד Zloczow פולין 1931 על קורותיו אצל איכר ב- Grosshoeflein באוסטריה ולחימה בשורות הצבא האדם ב-Berlin, 1945-1945; התיק נוצר על ידי Zydowska Komisja Historyczna; 1 עדות מקור; O.62/351
  ילדים ומבוגרים; ילדים יהודים; עבודות כפייה; לחימה; חיילים סובייטים; ידיעות על רצח קרובים ומכרים; ילדים יהודים - מאמצי השרדות; הצבא האדום; חיילים יהודים בצבא אדום; פציעה; Zloczow,Zloczow,Tarnopol,Poland; Grosshoeflein,Burgenland,<>,Austria; Berlin,Berlin,Berlin,Germany; <>,<>,<>,Italy; <>,<>,<>,Romania; <>,<>,<>,Ukraine (USSR)
  עדותו של Marek Josch יליד Zloczow פולין 1931 על קורותיו אצל איכר ב- Grosshoeflein באוסטריה ולחימה בשורות הצבא האדם ב-Berlin מות האב סנדלר במקצועו כשהיה העד בן שש; הכיבוש הגרמני; לכידה ברחוב; העברה לעבודות כפייה עם אוקראינים בשנת 1943; החיים אצל איכר ב-Grosshoeflein באוסטריה ובכללם עבודה, מכות מידי האיכר ורעב; פגישת סיור חיילים של הצבא האדום בדרכו לתחנת הרכבת בחודש אפריל 1945; שחרור בידי הצבא האדום למחרת; רצח האיכר בנשק שקיבל מהחיילים כנקמה על התעללות האיכר בעד בימי הכיבוש; גיוס לצבא האדום והעברה לחזית; פציעת ראש במהלך כיבוש Berlin; חזרה הביתה דרך איטליה, רומניה ואוקראינה; מעבר לפולין עם מכר יהודי לאחר קבלת המידע על אודות רצח אמו ואחיו בידי הגרמנים.
- עדותו של Goebel Karol על גטו Przemysl, היחס לעובדים ב-Baudienst ותפקידו של היודנרט בשילוח למחנה Janowska, Protokol: zeznanie Dr. Goebla Karola; date empty; התיק נוצר על ידי Zydowska Komisja Historyczna; 7 עדות מכונת כתיבה; O.62/353
  גטו; עבודות כפייה; יודנרט; גירוש בזמן המלחמה; גירוש מגטאות; טיפוס הבהרות; רופאים יהודיים; יהודי פולין; עבודה; אקציות; גירוש למחנות; רעב; שוחד; Przemysl,גטו; Przemysl,מחנה; Janowska,מחנה; AK - Armia Krajowa
  עדותו של Goebel Karol על קורותיו בגטו Przemysl החיים בגטו Przemysl ובכללם עבודה בתפקיד רופא מחוזי עד 15 באוקטובר 1942; עוניים של היהודים ומגיפת טיפוס בגטו בחורף 1942/1941 כחודש לפני תחילת האקציות; חוסר שיתוף פעולה של היודנרט בטיפול בחולים ובסיוע לגוססים ברעב; עבודת כפייה של היהודים ב"שירות הבנייה" (Baudienst) למשל בתעלות הביוב; העברת אלף יהודים מעובדי "שירות הבנייה" למחנה Janowska שב-Lwow על פי הוראת היודנרט ובניגוד להבטחה שיגורשו רק מחוסרי העבודה; תשלום כופר [שוחד] תמורת שחרור מגירוש והעשרת קופת היודנרט על חשבון היהודים שלא יכלו לשלם את הכופר; תפקידו של Duldig ראש היודנרט בקביעת רשימות המיועדים לגירוש וחלקו בקבלת תשלומי השוחד ומעשי השחיתות ב-Przemysl; יחסם של אנשי הסגל היהודים לעובדי "שירות הבנייה", הכאות וגניבת אוכל; סירובו של הפולני Grochowski איש מחתרת הארמיה קריובה (AK-Armia Krajowa) לקבל יהודים לשורות הפרטיזנים לאחר האקציה הראשונה בנימוק שהיהודים ישתפו פעולה עם הסובייטים.
- עדותה של Mekler Anna ילידת Igolomia פולין 1932 על קורותיה וקורות משפחתה ב-Wawrzenczyce, במסתור ב-Rabka, Krakow ו-Zlotniki, date empty; התיק נוצר על ידי Zydowska Komisja Historyczna; 4 עדות מכונת כתיבה; O.62/355
  יהודי פולין; ילדים במסתור; ילדים יהודים - מאמצי השרדות; יחס האוכלוסייה - פולנים; הלשנה; בריחה מגירוש; הסתתרות בכפר; מות קרובי משפחה ומכרים; אקציות; ילדים ומבוגרים; יחס האוכלוסיה המקומית; עזרה ליהודים - פולין; בריחה מאקציה; הסתתרות אצל פולנים; הסתתרות מגרוש; מסתור; Igolomia,Miechow,Kielce,Poland; Wawrzenczyce,Miechow,Kielce,Poland; Rabka,Nowy Targ,Krakow,Poland; Krakow,Krakow,Krakow,Poland; Zlotniki,<>,<>,Poland
  עדותה של Anna Mekler ילידת Igolomia פולין 1932 על קורותיה וקורות משפחתה ב-Wawrzenczyce, במסתור ב-Rabka, Krakow ו-Zlotniki גירוש ל-Wawrzenczyce עם יהודים מהעיירות והכפרים הסמוכים; מסירת האחות הקטנה בת שנה לאשת כנסיה פולניה תמורת כסף וסחורות שונות; העברת Anna למסתור אצל פולניה ב-Rabka תמורת תשלום חודשי והחזרתה ל-Wawrzenczyce בגלל חששות המסתירה לאחר גילוי יהודים שהסתתרו בסביבה; העברה למסתור ב-Krakow אצל משרתת המשפחה בטרם המלחמה תמורת תשלום; החזרה ל-Wawrzenczyce בגלל געגועים למשפחתה כעבור חודשיים; בריחה ל-Igolomia; במסתור עם האב, האחים, הדודה וחברו של האב במהלך גירוש היהודים מ-Wawrzenczyce; מידע על אודות מסירת האחות הקטנה בידי הפולניה לגרמנים; הסתתרות אצל איכר במשך שנה; החיים אצל האיכר ובכללם הרעת התנאים ויחסו של הפולני שהסתירם; חיפוש מקום מסתור מזדמן; גילוי מקום המסתור של קרובות משפחתה והוצאתן להורג בידי הגרמנים; הסתתרות עם בת דודתה ובעלה בכפר Zlotniki עד לכידת הבעל והוצאתו להורג עם אשתו; במסתור במקום אחר עם האב, האחים והדודה במשך החורף; שחרור בידי הצבא האדום.
- עדותו של Hersch Frister יליד Chrzanow פולין 1898 על קורותיו וקורות משפחתו ב-Lwow, ב-Krakow, ב-Tymbark ב-Niepolomice, ב-Wawrzenczyce ובזהות בדויה ב-Krakow, ב-Igolomia ועוד, 03/09/1945-03/09/1945; התיק נוצר על ידי Zydowska Komisja Historyczna; 6 עדות מכונת כתיבה; O.62/356
  יהודי פולין; בריחה דרך גבול; בריחה מאקציה; ניירות אריים; יחס האוכלוסיה המקומית; עזרה ליהודים - פולין; סחיטה; בריחה לצד הארי; זהות בדוייה; תעודות אריות; יחס האוכלוסייה - פולנים; הלשנה; הסתתרות אצל פולנים; Chrzanow,Chrzanow,Krakow,Poland; Lwow,Lwow,Lwow,Poland; Krakow,Krakow,Krakow,Poland; Tymbark,Limanowa,Krakow,Poland; Wawrzenczyce,Miechow,Kielce,Poland; Makow,<>,<>,Poland; Igolomia,Miechow,Kielce,Poland
  עדותו של Hersch Frister יליד Chrzanow פולין 1898 על קורותיו וקורות משפחתו ב-Lwow, ב-Krakow, ב-Tymbark ב-Niepolomice, ב-Wawrzenczyce ובזהות בדויה ב-Krakow, ב-Igolomia ועוד בריחה מ-Krakow ל-Lwow בשנת 1939; חזרה למשפחה ב-Krakow בחודש יוני 1940; הודעת הגרמנים על גירוש היהודים מ-Krakow; בריחה עם המשפחה ל-Tymbark ושהות שם במשך 11 חודשים; מעבר ל-Niepolomice; בריחה ל-Wawrzenczyce בחודש אוגוסט 1942; השגת ניירות אריים מזויפים; מעבר ל-Krakow בזהות בדויה ונדודים ל-Igolomia, ל-Makow ועוד בחיפוש מסתור מחשש לגילוי זהותם כיהודים; איומי הלשנה של שכנים פולנים שחשדו ביהדותם למרות ביקוריהם בכנסיה, קריאות התלמידים "יהודים" אחר ילדיו בבית הספר הפולני.
- עדותו של Henryk Brautman על קורות אסירים יהודים מסלובקיה ב-Plaszow, Przezycia w obozie koncentr. w Plaszowie; 08/1945-08/1945; התיק נוצר על ידי Zydowska Komisja Historyczna; 2 עדות מקור; O.62/358
  גירוש יהודים; גירוש מסלובקיה; סלקציה; מחנות ריכוז; הוצאות להורג; <>,<>,<>,Slovakia; Plaszow,מחנה
  עדותו של Henryk Brautman על קורות אסירים יהודים מסלובקיה ב-Plaszow עבודה במדור סטטיסטיקת העבודה בצריף באזור משרדי המחנה ב-Plaszow; הגעת יהודים מסלובקיה למחנה; סלקציות שנערכו בהם בחודשים יוני-יולי-אוגוסט 1944; הגעת קבוצות שבהן 30 עד 50 גברים, נשים וילדים יהודים ששהו קודם בבתי כלא בסלובקיה או בכלא Montelupich ב-Krakow; עריכת הסלקציות בידי אנשי הס"ס בצורה אקראית וללא קריטריונים שנקבעו מראש; בחירת יהודים לעבודה; הובלת יתר היהודים במשאיות למקום ההוצאה להורג ורציחתם ביריות.
- עדותו של Loranz Tadeusz יליד Krakow פולין 1902 על קורות יהודי Krakow ב-Skawina וקורות העד ב-Julag I, ב-Julag II וב-Biezanow, Likwidacja getta krakowskiego widziana w Skawinie; 1945-1945; התיק נוצר על ידי Zydowska Komisja Historyczna; 1 עדות מכונת כתיבה; O.62/359
  יהודי פולין; יהודי פולין - שילוחים; גירוש יהודים; מחנות עבודה; עבודה; גירוש לאושוויץ; גירוש מגטאות; יחס המפקדים במחנה; מפעלים; חיסול גטו; Krakow,Krakow,Krakow,Poland; Krakow,גטו; Skawina,Krakow,Krakow,Poland; Julag I,מחנה; Biezanow,מחנה,Poland; גירוש למחנה מוות
  עדותו של Loranz Tadeusz יליד Krakow פולין 1902 על קורות יהודי Krakow ב-Skawina וקורות העד ב-Julag I, ב-Julag II וב-Biezanow - גירוש יהודי Krakow דרך Skawina בעת שהות העד בבית הבראה ב-Skawina בחודש מרס 1943: מעבר משאיות ובהן יהודים דחוסים בצפיפות בליווי כלי רכב ושומרים חמושים; חזרה ל-Krakow; קבלת מידע שהגירוש נעשה עם חיסול הגטו; - עבודת העד במפעלי Siemens Bau Union שבניהולם גם מחנות Julag I ו Julag II; הגעת אנשים לעבודה באופן חופשי בתחילה; הובלה ברגל לעבודה מ-Julag I ל-Biezanow לאחר השכמה בשעה ארבע לפנות בוקר; עבודת פרך והכאת האסירים שנפלו כי לא עמדו בעומס.
- עדותו של רופא אלמוני על קורותיו ב-Pustkow, ב- Auschwitz, ב-Gleiwitz III וב-Blechhammer, 1945-1945; התיק נוצר על ידי Zydowska Komisja Historyczna; 12 עדות מכונת כתיבה; O.62/36
  מחנות - יחסים בין אסירים; מחנות עבודה; מחנות ריכוז; עבודה; אסירים יהודים; אסירים גרמנים; מחלות רעב; טיפוס הבהרות; רופאים נאצים; טרנספורטים; גירוש ברכבות; גירוש למחנות השמדה; תמותה המונית; רציחות המוניות; שריפת גופות; מחנות מעבר; מחנות ריכוז - גרמניה; אסירים בעלי תפקידים; אסירים פולנים; רעב; דיזנטריה; רופאים יהודיים; סלקציה; גירוש לאושוויץ; צעדות מוות; הוצאות להורג; בורות ירי; יחס המפקדים במחנה; Pustkow,מחנה; Pustkow,Ropczyce,Krakow,Poland; Warszawa,Warszawa,Warszawa,Poland; Nowy Sacz,Nowy Sacz,Krakow,Poland; Montelupich,מקום מעצר; Rzeszow,Rzeszow,Lwow,Poland; Auschwitz,מחנה,Poland; Gliwice,Oppeln,Silesia (Upper),Germany; Gleiwitz Iii,מחנה; Raciborz,Oppeln,Silesia (Upper),Germany; Blechhammer,מחנה,Poland; שילוח
  עדותו של רופא אלמוני על קורותיו ב-Pustkow, ב- Auschwitz, ב-Gleiwitz III וב-Blechhammer העברת האסירים היהודים משני מחנות העבודה ב-Pustkow ב-16 בספטמבר 1942; העברת למעלה מאלף פולנים מסביבות Lublin במקום האסירים היהודים; השארת העד במחנה עם קבוצה של 240 יהודים; עבודה כרופא במחנה הפולני; יחס הגרמנים כלפי הפולנים ובכללו הכאות, התעללות, מגיפת הדיזנטריה ועינויי החולים עד מותם; מותם של כ-900 אסירים במשך כמה חודשים; הגעת שילוחים של אסירים חדשים מבית הסוהר Montelupich ב-Krakow, מ-Warszawa ומ-Nowy Sacz בחודש דצמבר 1942; שהות של יותר מ-1,500 אסירים במחנה; מגיפת טיפוס הבהרות ותמותה של 20% מהאסירים בהיעדר תנאי היגיינה וסניטציה בסיסיים ומניעת טיפול רפואי; שהותם של 210 אסירים יהודים בצריף מס' 10 במחנה הפולני; הליכתם לעבודה בלא ליווי שומרים; תחילת בנייה של צריפי מגורים נוספים ואולמות בעבור סדנאות של נגרות, סנדלרות, צילום, נפחות ועוד בחודשים אוגוסט-ספטמבר 1943; העברת העד לעבודה במדור הרפואה במחנה היהודי המצומצם ושיפור תנאי הסניטריה והמזון; הוצאות אנשים שהובאו מערים וכפרי הסביבה להורג בירי באופן המוני סמוך למחנה ושריפת הגופות בידי אסירים פולנים; התקרבות הצבא האדום ל-Rzeszow; פינוי המחנה; העברת האסירים בקרונות רכבת חתומים ב-26 ביולי 1944; העברה ל-Auschwitz במשך יומיים ללא מים ובמחנק; העברת אסירים כבעלי מקצועות נדרשים וכשירים לעבודה למחנה Gliwice לאחר 36 שעות; תהליך קליטת האסירים החדשים במחנה ובכללו חיטוי, מתן מדי אסירים, רישום וקיעקוע המספר בזרוע; העברה ל -Glewitz III (תת מחנה של Auschwitz) ב-30 באוגוסט 1944; החיים במחנה בתנאי מגורים טובים ויחס טוב של סגל המחנה, אנשי הוורמכט; פינוי המחנה; צעדת מוות לכיוון Raciborz ב-19 בינואר 1945; פקודה לחזור ל-Glewitz למחרת דרך Blechhammer; הגעת כ-4,000 אסירים מ-Jaworzno ל-Blechhammer; השארת אלפי האסירים ובכללם החולים והרופאים ללא מזון במחנה; סגירת מחסן המזון בהשגחת משמר אוקראיני; התנפלות האסירים מזי הרעב על המזון; רציחת רבים מהם; חזרת חלק מאנשי הס"ס למחרת; ירי באסירים והצתת הצריפים על יושביהם האסירים שמתו בשריפה; בריחה דרך היערות כעבור כמה ימים; פגישת העד בחיילי הצבא האדום שסיירו במקום.
- עדותו של Aleksander Appel יליד Zloczow פולין 1926 על קורותיו ב-Buchenwald בימים האחרונים לפני השחרור, Ostatnie dni KL w Buchenwaldzie; 1945-1945; התיק נוצר על ידי Zydowska Komisja Historyczna; 8 עדות מכונת כתיבה; O.62/360
  מחנות מוות; שחרור ממחנות; מסדרים; מוזלמן; אסירים יהודים; סלקציה; הסתתרות; אסירים; בריחה מהשמדה; יחס המפקדים במחנה; Zloczow,Zloczow,Tarnopol,Poland; Buchenwald,מחנה; Weimar,Weimar,Thuringia,Germany
  עדותו של Aleksander Appel יליד Zloczow פולין 1926 על קורותיו ב-Buchenwald בימים האחרונים לפני השחרור קבלת מידע על אודות התקרבות הצבא האמריקני למרחק שמונה ק"מ מ-Weimar; התרוממות נפש ושמחה בקרב האסירים במחנה; קריאה להתייצב במגרש המסדרים; הסתתרות העד במחראה בעת הסלקציה; חזרה לצריף שבו נותרו אסירים לא- יהודים מעטים לאחר פינוי האסירים היהודים; העמדת פני מת בסלקציה נוספת בעת המסדר כדי להימנע מיציאה לצעדת המוות; חלוקת מזון לאסירים המתייצבים ליציאה ליד השער בלבד; כניסה לצריף החולים; שכיבה על דרגש בין שני אסירים גוססים; צפייה מהגג במטוס אמריקני שחג מעל המחנה תוך נפנופי האסירים בסדינים לבנים; תפיסת עמדות במגדלי השמירה בידי אסירים חמושים ברובים.
- עדותו של Jehuda Czarnoczapka יליד Ilow פולין 1909 על קורותיו ב-Poznan, ב-Radziwillow, ב-Jaworzno, ב-Auschwitz, ב-Blechhammer, ב- Leitmeritz וב-Theresienstadt, 1945-1945; התיק נוצר על ידי Zydowska Komisja Historyczna; 8 עדות מכונת כתיבה; O.62/361
  יהודי פולין; גירוש בזמן המלחמה; גירוש למחנות; מחנות ריכוז; טרנספורטים; אסירים יהודים; רציחות המוניות; צעדות מוות; גירוש גברים יהודים; מחנות עבודה; מחנות מעבר; יחס המפקדים במחנה; תמותה המונית; רציחות מגורשים; טיפוס; Ilow,Sochaczew,Warszawa,Poland; Lodz,Lodz,Lodz,Poland; Izbica,<>,<>,Poland; Poznan,מחנה; Poznan/Fort Radziwilla,מחנה; Auschwitz,מחנה,Poland; Jaworzno,מחנה; Blechhammer,מחנה,Poland; Leitmeritz,מחנה; Theresienstadt,מחנה עקורים,Czechoslovakia; Theresienstadt,Litomerice,Bohemia,Czechoslovakia
  עדותו של Jehuda Czarnoczapka יליד Ilow פולין 1909 על קורותיו ב-Poznan, ב-Radziwillow, ב-Jaworzno, ב-Auschwitz, ב-Blechhammer, ב- Leitmeritz וב-Theresienstadt מעבר ל-Izbica לאחר כיבוש Lodz; העברה ל-Poznan ב-24 ביוני 1941; החיים במחנה ובכללם משטר עונשי מוות על עבירות קלות ביותר, התפרצות מגיפת הטיפוס בשנת 1942; מות 500 אסירים מהמחלה מתוך 800 האסירים במחנה Radziwillow בשנת 1942; שילוח כאלף האסירים היהודים, ממחנות ב-Poznan ל-Auschwitz ב-24 באוגוסט 1943; העברת העד בשילוח של 500 אסירים למחנה Jaworzno ב-7 בספטמבר 1943; החיים במחנה ובכללם עבודה בקומנדו של סלילת מסילות ברזל (Gleisbahnkommando); תמותה המונית של אסירים בשל העבודה, התעללות, הכאות ופציעות מידי אנשי הסגל, ביניהם גם אסירים שמונו לעוזרי הס"ס; רציחות של יהודים ועינויים בידי הגרמנים ועוזריהם; פינוי המחנה ויציאה לצעדת המוות ב-17 בינואר 1945; הליכה ברגל ללא הפסקה ללא מזון ומים בשתי היממות הראשונות; עצירת לילה ודחיסת כ-3,500 איש לתוך אסם שבו מקום ל-500 איש בלבד; ירי אקראי לתוך שורות הצועדים; הגעה למחנה Blechhammer; מתן אפשרות לאסירים לבחור להמשיך בהליכה ברגל או להישאר במחנה; הצתת חלק מהצריפים בידי הגרמנים ללא אפשרות לצאת מהמחנה למחרות; ירי על האסירים שניסו להימלט באמצעות חפירת פתח מילוט מתחת לחומה; קבלת מזון בפעם הראשונה; העמסת האסירים על קרונות רכבת פתוחים ב-8 או ב-9 בפברואר 1945; העברה במשך ארבע יממות בשלג וכפור ללא מזון תוך השלכת גופות המתים בדרך; הגעה ל-Leitmeritz ב-14 בפברואר 1945; החיים במחנה ובכללם עבודה בבית חרושת תת-קרקעי לתחמושת; שחרור האסירים הגרמנים והצטרפותם למשטרת המחנה חמושים בנשק זמן קצר לפני השחרור; ליווי האסירים היהודים בשוטרים הגרמנים ל-Theresienstadt; החיים במחנה ובכללם מגיפת טיפוס עם עליית מציבת האסירים מ-10,000 ל-35,000 איש ותמותה המונית בשל המחלה בלי טיפול או הגשת עזרה; שחרור בידי הצבא האדום ב-9 במאי 1945; הקמת בתי חולים וטיפול בחולים.
- עדותו של Heinz Pieterkowski על קורות ילדי פנימייה ובית היתומים בגטו Krakow וב-Plaszow, 1945-1945; התיק נוצר על ידי Zydowska Komisja Historyczna; 2 עדות מכונת כתיבה; O.62/362